臺灣臺中地方法院刑事判決　　　　　　　　　　　　九十一年度訴字第二四四號
　　公　訴　人　臺灣臺中地方法院檢察署檢察官
　　被　　　告　丙○○
右列被告因違反著作權法案件，經檢察官提起公訴（九十一年度偵字第一九二０一號
），本院判決如左：
    主  文
丙○○共同以明知為侵害著作權之物意圖營利而交付之方法侵害他人著作權為常業，
處有期徒刑壹年貳月，緩刑年。扣案之盜版音樂光碟伍片、盜版影音光碟拾片，
均沒收。
    事  實
一、丙○○明知如含有「放手」、「海波浪」、「再相會」等歌曲之音樂光碟及影音
    光碟係未經甲○集合國際多媒體股份有限公司授權或同意而擅自重製侵害其音樂
    著作財產權之盜版品，竟與姓名年籍不詳綽號「阿發」之成年男子，基於共同意
    圖營利而交付以侵害他人著作財產權為常業之犯意聯絡，自民國九十一年九月二
    十日起，以每賣出新台幣（下同）一千元可抽取一百元佣金之代價，受僱於姓名
    年籍不詳綽號「阿發」之成年男子，由姓名年籍不詳綽號「阿發」之成年男子提
    供含有前開歌曲之盜版音樂光碟及盜版影音光碟，丙○○於收受前開盜版光碟及
    盜版影音光碟後，即於九十一年九月二十日、九月二十二日、九月二十六日，在
    臺中縣大里市及霧峰鄉之黃昏市場內，以音樂光碟每片五十元、影音光碟每片一
    百元之價格，擺設攤位，以陳列販售交付予不特定之客人，每天約獲利三、四千
    元至五、六千元不等，丙○○即藉此為業，恃以維生。嗣於九十一年九月二十六
    日十八時三十分許，丙○○在臺中縣大里市○○路仁化黃昏市場內，為警查獲，
    並當場扣得姓名年籍不詳綽號「阿發」之成年男子所有供販售用之盜版音樂光碟
    五片、盜版影音光碟三十片。
二、案經著作財產權人甲○集合國際多媒體股份有限公司訴由臺中縣警察局霧峰分局
    報告臺灣臺中地方法院檢察署檢察官偵查起訴。
    理  由
一、訊據被告丙○○，對於右揭時地，以每賣出一千元抽取一百元佣金之代價，受僱
    於姓名年籍不詳綽號「阿發」之成年男子，由姓名年籍不詳綽號「阿發」之成年
    男子提供盜版音樂光碟、影音光碟，再由被告負責擺攤陳列，以音樂光碟每片五
    十元、影音光碟每片一百元之價格，交付販售予不特定之客人，每天約可獲利三
    、四千元至五、六千元不等，並藉此為業，恃以維生等情，業據被告於警詢、偵
    查及本院審理中坦認屬實，核與告訴代理人乙○○於警詢中之指述情節相符，並
    有現場照片二張在卷可稽，復有扣案之盜版音樂光碟五片、盜版影音光碟三十片
    為證，被告自白供述與現有事證相符，應堪置信。本件事證已臻明確，被告犯行
    ，洵堪認定。
二、被告明知含有「放手」、「海波浪」、「再相會」等歌曲之音樂光碟及影音光碟
    係侵害他人音樂著作財產權之盜版品，竟與姓名年籍不詳綽號「阿發」之成年男
    子基於共同意圖販售盜版音樂光碟為業之犯意聯絡，受僱於姓名年籍不詳綽號「
    阿發」之成年男子，由姓名年籍不詳綽號「阿發」之成年男子提供盜版音樂光碟
    、影音光碟，被告負責擺攤陳列，以販售交付予不特定之人，並以茲為業，賴以
    維生，核其所為，係違反著作財產權第八十七條第二款之規定，應依著作權法第
    九十四條、第九十三條第三款之規定論處。被告與姓名年籍不詳綽號「阿發」之
    成年男子二人間，就前開侵害著作權之犯行，顯有共同之犯意聯絡及行為分擔，
    為共同正犯。爰審酌被告年輕力盛，竟貪圖不法利益，公然販售盜版音樂光碟、
    影音光碟，獲取暴利，以致侵害他人之音樂著作權，造成著作權人之智慧結晶之
    戕害，並間接危害我國之國際形象，惟被告受僱販售之時間短暫，僅三天，獲利
    約每天三、四千元至五、六千元，利益非鉅，且扣案之盜版品數量稀少，而被告
    於犯罪後，坦承犯行，態度良好等一切情狀，量處如主文所示之刑，以示懲儆。
    末查：被告未曾受有期徒刑以上刑之宣告，此有臺灣高等法院被告全國前案紀錄
    表、臺灣高等法院檢察署刑案紀錄簡覆表、臺灣臺中地方法院檢察署刑案資料查
    註紀錄表各一份在卷為憑，被告經此偵審教訓後，當能知所警惕，信無再犯之虞
    ，本院認所宣告之刑，以暫不執行為適當，併予諭知緩刑三年，以啟自新，併觀
    後效。
三、扣案之盜版音樂光碟五片、盜版影音光碟三十片，係姓名年籍不詳綽號「阿發」
    之成年男子所有，供被告擺攤陳列以交付販售牟利所用之物，業經被告供承在卷
    ，爰依刑法第三十八條第一項第二款之規定，併予諭知沒收。
據上論斷，應依刑事訴訟法第二百九十九條第一項前段，著作權法第九十四條，刑法
第十一條前段、第二十八條、第三十八條第一項第二款，判決如主文。
中      華      民      國      九十一    年    十一    月    二十九    日
                                臺灣臺中地方法院刑事第六庭
                                        法  官  巫淑芳
右正本證明與原本無異。
如不服本判決，應於送達後十日內向本院提出上訴狀 （須附繕本） ，上訴於台灣高等
法院台中分院。
                                        書記官
中      華      民      國      九十一    年    十一    月    二十九    日
附錄論罪科刑法條：
著作權法第八十七條：
有下列情形之一者，除本法另有規定外，視為侵害著作權或製版權：
一、以侵害著作權人名譽之方法利用其著作者。
二、明知為侵害著作權或製版權之物而散布或意圖散布而陳列或持有或意圖營利而交
    付者。
三、輸入未經著作財產權人或製版權人授權重製之重製物或製版物。
四、未經著作財產權人同意而輸入著作原件或其重製物者。
五、明知係侵害電腦程式著作財產權之重製物而仍作為直接營利之使用者。
著作權法第九十三條：
有下列情形之一者，處二年以下有期徒刑，得併科新台幣十萬元以下罰金：
一、侵害第十五條至第十七條規定之著作人格權者。
二、違反第七十條規定者。
三、以第八十七條各款方法之一侵害他人之著作權者。
著作權法第九十四條：
以犯第九十一條、第九十二條或第九十三條之罪為常業者，處一年以上有期徒刑，得
併科新台幣四十五萬元以下罰金。
